臺灣屏東地方法院民事裁定　　　　　 110年度潮簡聲字第20號
聲　請　人　魏文翊　

相　對　人　陳世興　
上列當事人間請求停止執行事件，本院裁定如下：
    主  文
聲請人供擔保新臺幣（下同）45,000元後，本院110年度司執字
第50137號清償票款強制執行事件之強制執行程序，於本院110年
度潮簡字第615號確認本票債權不存在之訴事件裁判確定或和解
、調解、撤回前，應暫予停止。
    理  由
一、按發票人主張本票係偽造、變造者，於前條裁定送達後20日
    內，得對執票人向為裁定之法院提起確認之訴；發票人主張
    本票債權不存在而提起確認之訴不合於第1項之規定者，法
    院依發票人聲請，得許其提供相當並確實之擔保，停止強制
    執行，非訟事件法第195條第1項、第3項定有明文。次按法
    院依非訟事件法第195條第3項定擔保金額而准許停止強制執
    行之裁定者，該項擔保係備供債權人因停止執行所受損害之
    賠償，其數額應依標的物停止執行後，債權人未能即時受償
    或利用該標的物所受之損害額，或其因另供擔保強制執行所
    受之損害額定之，非以標的物之價值或其債權額為依據。
二、本件聲請意旨略以：相對人持本院核發之110年度司票字第
    426號裁定暨確定證明書聲請強制執行，然聲請人業已提起
    確認本票債權不存在之訴（本院110年度潮簡字第615號），
    爰聲請上開確認本票債權不存在之訴判決確定前，停止本院
    110年度司執字第50137號強制執行程序。
三、經查，相對人於民國110年10月8日持本院110年度司票字第
    426號裁定暨確定證明書為執行名義，聲請本院以110年度司
    執字第50137號強制執行事件強制執行聲請人之銀行存款及
    對第三人之薪資債權，其聲請執行之債權額為新臺幣（下同
    ）300,000元，及自110年1月20日起至清償日止，按年息5％
    計算之利息，本院民事執行處乃依相對人聲請囑託臺灣臺北
    地方法院、臺灣新北地方法院就聲請人對第三人之薪資債權
    及存款債權核發扣押命令。且聲請人於110年9月20日以相對
    人為被告，向本院提起110年度潮簡字第615號確認本票債權
    不存在之訴等情，業經本院調取上開執行事件及確認本票債
    權不存在之訴事件卷宗，核閱明確。聲請人既已提起確認本
    票債權不存在之訴，其聲請裁定停止上開執行事件之執行程
    序，與非訟事件法第195條第3項規定即無不合。又相對人於
    系爭強制執行事件聲請執行之債權額為300,000元，是相對
    人因停止執行可能遭受之損害，應為300,000元延後受償之
    利息損害，參考各級法院辦案期限實施要點規定，簡易事件
    第一、二審審判案件之辦案期限，加上裁判送達、上訴、分
    案期間，據此推估上開執行事件停止執行之期間應為3年，
    則以上開債權總額300,000元按週年利率5％計算相對人延宕
    3年受償，所可能遭受之利息損失45,000元（計算式：300,0
    00元×5％×3年＝45,000元）。爰酌定相當擔保金額45,000
    元予以准許之。
四、爰裁定如主文。
中    華    民    國   110    年    11    月    3     日
                  潮州簡易庭      法  官  麥元馨
以上正本係照原本作成。
如不服本裁定，應於送達後10日內，向本院提出抗告狀並表明抗
告理由，如於本裁定宣示後送達前提起抗告者，應於裁定送達後
10日內補提抗告理由書（須附繕本），並繳納抗告費新臺幣
1,000 元。
中    華    民    國   110    年    11    月    3     日
                                  書記官  洪雅玲